【裁判字號】    95,台抗,412
【裁判日期】    950921
【裁判案由】    竊盜聲明異議
【裁判全文】
最高法院刑事裁定              九十五年度台抗字第四一二號
抗  告  人  甲○○
上列抗告人因竊盜案件，不服台灣高等法院台中分院中華民國九
十五年七月二十一日駁回異議聲明之裁定（九十五年度聲字第五
三八號），提起抗告，本院裁定如下：
    主  文
原裁定撤銷。
異議之聲明駁回。
    理  由
按竊盜犯贓物犯保安處分條例第二條第四項「應執行之刑未達一
年以上者，不適用本條例」之規定，係民國八十一年七月二十九
日該條例修正（同年月三十一日生效）時所增訂；又「法院辦理
竊盜犯贓物犯保安處分條例案件應行注意事項」第二項規定：「
本條例第二條第四項規定應執行之刑未達一年以上者，不適用本
條例，包括依減刑條例減刑後所定之應執行刑在內，其所稱應執
行之刑，限於因犯本條例所定之竊盜罪或贓物罪所定之應執行刑
。」，而此應行注意事項所指「依減刑條例減刑後所定應執行刑
」，並無除外規定，自包括法院於判決時適用減刑條例及判決確
定後適用減刑條例以裁定減刑之情形。本件抗告人甲○○前因犯
連續加重竊盜罪，經本院於七十七年十二月二十二日，以七十七
年度台上字第五九一四號判處有期徒刑二年十月，減為有期徒刑
一年五月，並依戡亂時期竊盜犯贓物犯保安處分條例令應於刑之
執行前，令入勞動場所強制工作確定；於八十年一月三十一日，
又因中華民國八十年罪犯減刑條例施行，經原審法院以八十年度
聲減字第一八五一號案件，就上揭加重竊盜案件，依該減刑條例
減為有期徒刑八月又十五日確定，並與抗告人所犯其他強盜等案
件，就有期徒刑部分定應執行刑有期徒刑十二年二月確定，經送
執行，依確定判決意旨先執行強制工作部分，於八十一年七月三
十日免予繼續執行，八十一年七月三十一日開始執行有期徒刑十
二年二月部分，原應執行至九十二年四月十八日，惟抗告人於八
十五年九月四日獲假釋出監，再因違反保護管束應注意事項，經
撤銷假釋，應執行殘刑六年六月三日，於九十四年四月二十二日
開始執行。此已據原審調卷查閱屬實，且為抗告人所不爭執之事
實。依首開說明，檢察官指揮執行上述強制工作部分，係在竊盜
犯贓物犯保安處分條例第二條第四項增訂生效前，自屬合法之執
行。抗告人執免予繼續執行強制工作處分後之上述新法，指摘之
前之合法執行強制工作處分為不當，而對檢察官該執行之指揮聲
明異議，自屬無理由。惟原裁定不以上述理由駁回異議之聲明，
竟以諭令強制工作之判決確定在前，即使嗣後另行依減刑條例減
刑，致減刑後應執行刑未達一年時，原已判決確定之強制工作處
分並不因而當然失效不應執行為由，駁回異議之聲明，其適用法
則顯有未合，抗告意旨執以指摘原裁定不當，為有理由，應由本
院將原裁定撤銷，惟檢察官之執行指揮並無不當，抗告人異議之
聲明仍應予駁回。
據上論結，應依刑事訴訟法第四百十三條，裁定如主文。
中    華    民    國  九十五  年    九    月  二十一  日
                      最高法院刑事第九庭
                          審判長法官  陳  正  庸
                                法官  賴  忠  星
                                法官  王  居  財
                                法官  林  開  任
                                法官  林  立  華
      本件正本證明與原本無異
                                      書  記  官
中    華    民    國  九十五  年    九    月  二十六  日
                                                      Ｋ


司法院資訊處製作；財團法人民間司法改革基金會備份。
